臺灣高等法院刑事判決
109年度原上易字第91號
上  訴  人  
即  被  告  洪憲文




指定辯護人  本院公設辯護人戴遐齡
上列上訴人因竊盜案件，不服臺灣桃園地方法院109年度審原易
字第40號，中華民國109年8月7日第一審判決（起訴案號：臺灣
桃園地方檢察署109年度偵字第2887號），提起上訴，本院判決
如下：
    主  文
上訴駁回。
    理  由
一、按刑事訴訟法第350條、第361條、第362條、第367條規定，
    不服地方法院之第一審判決而上訴者，須提出上訴書狀，並
    應敘述具體理由，為上訴必備之程式；其所提出之書狀未敘
    述上訴理由，或僅曾以言詞陳述上訴理由者，均應於上訴期
    間屆滿後20日內補提理由書於第一審法院。第一審法院經形
    式審查，認逾期未補提上訴理由者，應定期間先命補正；逾
    期未補正者，為上訴不合法律上之程式，應以裁定駁回。倘
    已提出上訴理由，但所提非屬具體理由者，則由第二審法院
    以上訴不合法律上之程式，判決駁回。而所稱「具體理由」
    ，並不以其書狀應引用卷內訴訟資料，具體指摘原審判決不
    當或違法之事實，亦不以於以新事實或新證據為上訴理由時
    ，應具體記載足以影響判決結果之情形為必要。但上訴之目
    的，既在請求第二審法院撤銷或變更第一審之判決，所稱「
    具體」，當係抽象、空泛之反面，若僅泛言原判決認事用法
    不當、採證違法或判決不公、量刑過重等空詞，而無實際論
    述內容，即無具體可言。從而，上開法條規定上訴應敘述具
    體理由，係指須就不服判決之理由為具體之敘述而非空泛之
    指摘而言（最高法院106年度第8次刑事庭會議決議參照）。
    量刑輕重，係屬事實審法院得依職權自由裁量之事項，苟已
    斟酌刑法第57條各款所列情狀而未逾越法定刑度，不得遽指
    為違法（最高法院72年度台上字第6696號判例參照）。又第
    二審法院認為上訴書狀未敘述理由，依刑事訴訟法第367條
    但書規定，始應定期間命其補正。如認上訴書狀已敘述理由
    ，但其理由非屬具體，其所為上訴，即不符上訴之法定要件
    ，自得逕行判決駁回，無定期命補正問題（最高法院97年度
    台上字第3599號判決意旨參照）。
二、上訴人即被告洪憲文不服原審判決提起上訴，其理由略以：
    被告前從事臨時工，因工作得來不易及前科，且薪水甚少，
    經濟困頓、三餐不繼，又有許多待繳款項之壓力，始心生歹
    念、鋌而走險，犯後已深自悔悟，也非常對不起被害人，請
    給予被告機會，從輕量刑云云。
三、經查：
　㈠原判決以被告所犯並非死刑、無期徒刑或最輕本刑為三年以
    上有期徒刑之罪，其於原審準備程序中就被訴事實為有罪之
    陳述，經原審法官告知簡式審判程序之旨，並聽取檢察官、
    被告之意見後，裁定由受命法官獨任進行簡式審判程序，並
    依被告於原審之自白、證人即告訴人周秉豐之證述，現場暨
    監視器擷取照片等為據，認定被告係犯刑法第321條第1項第
    3款之攜帶兇器竊盜罪。另被告亦竊得機臺內供存置零錢之
    木箱1個部分部分雖未據起訴，惟此與已起訴且經原審認定
    成立之竊取零錢部分，在法律評價上係屬單一事實之單純一
    關係，自為起訴效力所及，應併予審判。又被告受徒刑之執
    行完畢後，5年以內故意再犯有期徒刑以上之本罪，屬累犯
    ，並循司法院釋字第775號解釋所揭櫫「為免因須宣告逾最
    低本刑之刑度致人身自由遭受過苛侵害，故應秉個案情節裁
    量是否加重最低本刑」之旨，縱科處逾最低本刑之刑度，猶
    毫無過苛之疑慮，爰依法加重其刑。並審酌刑法第57條各款
    所列事項及一切情狀，就其攜帶兇器竊盜之犯行量處有期徒
    刑十月，併為相關沒收之宣告。從形式上觀察，原判決已敘
    明審酌刑法第57條所列事項之理由，並無認定事實錯誤、量
    刑瑕疵或違背法令之情形。
　㈡上訴意旨以被告係因經濟困頓，始鋌而走險，現已深自悔悟
    為由，指摘原審量刑過重並請求從輕量刑云云。惟原判決已
    於事實及理由欄二、㈢敘明「爰審酌被告行竊之犯罪動機、
    目的皆僅意在牟得非分之財供己享用，非因饑寒交迫、窮困
    潦倒，加以體殘或精障、智缺致乏謀生能力而謀生無著，不
    得已始萌盜意，不存任何值憫可宥之處，...被告前已曾屢
    屢因竊盜犯行經判處罪刑確定，或並已執行完畢，詎尚不知
    省惕、收斂及慎行守分，竟更一仍舊貫而復萌貪圖非分財物
    之故態，再犯本件竊盜罪，稽此適足表徵其不僅對刑罰之反
    應力殊為薄弱，尤係怙惡不悛，深存違犯此類罪行之特別惡
    性以致屢蹈同非，因之，即應針對其彰顯之如是特別惡性從
    嚴懲處，期藉延長矯治期間之力，能使之澈滌己咎俾杜覆蹈
    兼儆效尤，末念其事後坦白認罪，態度尚可」等語明確。是
    上訴意旨僅抄錄原判決理由關於「非因饑寒交迫、窮困潦倒
    」、「謀生無著，不得已始萌盜意」等原審已經明白論斷說
    明、指駁而不採之事項為上訴理由，顯然無實際論述內容，
    自形式上觀察，核非足以動搖原判決之具體理由，是上訴意
    旨執此指摘原審量刑過重，即無具體可言，亦難謂上訴已提
    出合於刑事訴訟法第361條第2項規定之具體理由。依據上開
    規定及說明，其上訴顯無具體理由而不合法定程式，應予駁
    回，並不經言詞辯論為之。
據上論斷，應依刑事訴訟法第367條前段、第372條，判決如主文
。
中　　華　　民　　國　　109 　年　　12　　月　　28　　日
                  刑事第八庭  審判長法　官 陳世宗
                                    法　官 呂寧莉
                                    法　官 周明鴻
以上正本證明與原本無異。
不得上訴。
                                    書記官 謝雪紅
中　　華　　民　　國　　109 　年　　12　　月　　28　　日
附錄：本案論罪科刑法條全文　　　　　　　　　　　　　　　
中華民國刑法第321條
（加重竊盜罪）
犯竊盜罪而有下列情形之一者，處6 月以上、5 年以下有期徒刑
，得併科新臺幣10萬元以下罰金：
一、侵入住宅或有人居住之建築物、船艦或隱匿其內而犯之者。
二、毀越門扇、牆垣或其他安全設備而犯之者。
三、攜帶兇器而犯之者。
四、結夥三人以上而犯之者。
五、乘火災、水災或其他災害之際而犯之者。
六、在車站、埠頭、航空站或其他供水、陸、空公眾運輸之舟、
    車、航空機內而犯之者。
前項之未遂犯罰之。